---
title: "PROGRAMME NUTRITION"
subtitle: "Caris Foundation | Tracking des bénéficiaires"
author: "M&E Department"
date: "`r format(Sys.time(), '%d %B %Y')`"
format:
  html:
    theme: flatly
    css:
      - styles.css
    fig-align: center
    page-layout: article
    toc: true
    toc-location: left           # Pour bien positionner la TOC à gauche
    toc-depth: 2                 # Ajuste la profondeur de la TOC selon tes titres
    number-sections: true
    self-contained: true
---


```{r setup, include=FALSE}
knitr::opts_chunk$set(warning = FALSE, message = FALSE)
```


```{r libraries, echo=FALSE,warning = FALSE, message = FALSE}
Sys.setenv(TZ='GMT')
suppressPackageStartupMessages(library(dplyr))
suppressPackageStartupMessages(library(RMySQL))
suppressPackageStartupMessages(library(odbc))
suppressPackageStartupMessages(library(DBI))
suppressPackageStartupMessages(library(viridis))
suppressPackageStartupMessages(library(ggplot2))
suppressPackageStartupMessages(library(ggrepel))
suppressPackageStartupMessages(library(ggiraphExtra))
suppressPackageStartupMessages(library(hrbrthemes))
suppressPackageStartupMessages(library(plotly))
suppressPackageStartupMessages(library(stringr))
suppressPackageStartupMessages(library(RColorBrewer))
suppressPackageStartupMessages(library(tidytext))
suppressPackageStartupMessages(library(dplyr))
suppressPackageStartupMessages(library(purrr))
suppressPackageStartupMessages(library(lubridate))
suppressPackageStartupMessages(library(tidyr))
suppressPackageStartupMessages(library(scales))
suppressPackageStartupMessages(library(extrafont))
suppressPackageStartupMessages(library(forcats))
suppressPackageStartupMessages(library(DT))
suppressPackageStartupMessages(library(data.table))
suppressPackageStartupMessages(library(readxl))
suppressPackageStartupMessages(library(writexl))
suppressPackageStartupMessages(library(reticulate))
```

```{r, echo=FALSE}
reticulate::use_python("C:/Users/moise/AppData/Local/Programs/Python/Python313/python.exe")

#use_virtualenv("./../../python_env", required = TRUE)
```

```{python, echo=FALSE, results='hide', warning=FALSE, message=FALSE}
#Import relevant libraries
import os
import re
import time
import warnings
from datetime import datetime
from dateutil.relativedelta import relativedelta
from dateutil.parser import parse

# Third-party imports
import pandas as pd
import numpy as np
import matplotlib.pyplot as plt
import seaborn as sns
import plotly.express as px
import plotly.graph_objects as go
from itables import show, init_notebook_mode, options
from IPython.display import display, HTML
import openpyxl
import xlsxwriter
import pymysql
from sqlalchemy import create_engine
from selenium import webdriver
from selenium.webdriver.common.by import By
from selenium.webdriver.chrome.options import Options
from webdriver_manager.chrome import ChromeDriverManager
from dotenv import load_dotenv
from IPython.core.interactiveshell import InteractiveShell
from IPython.display import display
# Load environment variables from .env file
load_dotenv('dot.env')
pd.set_option('display.float_format', '{:.2f}'.format)  # Set float format

# Suppress warnings
warnings.filterwarnings('ignore')
```

```{python, echo=FALSE}
import matplotlib.pyplot as plt
import matplotlib.colors as mcolors
import matplotlib.cm as cm
import pandas as pd
import numpy as np

def plot_monthly_data(df, date_column, plot_title):
    """
    Génère un histogramme horizontal mensuel avec palette viridis et valeurs visibles.
    """
    df[date_column] = pd.to_datetime(df[date_column], errors='coerce')
    df['Month'] = df[date_column].dt.strftime('%B %Y')

    # Comptage mensuel
    monthly_counts = df.groupby('Month')['caseid'].count().reset_index(name='count')

    # Trier les mois
    months_order = ['January', 'February', 'March', 'April', 'May', 'June', 'July',
                    'August', 'September', 'October', 'November', 'December']
    years = sorted(monthly_counts['Month'].str.split().str[1].unique())
    ordered_months = [f"{m} {y}" for y in years for m in months_order if f"{m} {y}" in monthly_counts['Month'].values]

    monthly_counts['Month'] = pd.Categorical(monthly_counts['Month'], categories=ordered_months, ordered=True)
    monthly_counts = monthly_counts.sort_values('Month')

    # Couleurs Viridis
    norm = plt.Normalize(monthly_counts['count'].min(), monthly_counts['count'].max())
    viridis = cm.get_cmap('viridis')
    colors = viridis(norm(monthly_counts['count'].values))

    # Création du graphique
    plt.figure(figsize=(14, 10))
    bars = plt.barh(monthly_counts['Month'], monthly_counts['count'], color=colors)

    for bar in bars:
        width = bar.get_width()
        label_x_pos = width + max(monthly_counts['count'].max() * 0.01, 0.5)  # espacement dynamique
        label_y_pos = bar.get_y() + bar.get_height() / 2
        plt.text(label_x_pos, label_y_pos, f'{int(width)}', va='center', ha='left',
                 fontsize=14, weight='bold', color='black')

    plt.title(plot_title, fontsize=16, weight='bold')
    plt.xlabel('Nombre de cas', fontsize=13)
    plt.ylabel('Mois', fontsize=13)
    plt.grid(False)
    plt.tight_layout()
    plt.show()
```

```{python, echo=FALSE}
import matplotlib.pyplot as plt
import seaborn as sns
import numpy as np

def plot_beneficiaries_by_categorie(df, lo_department, set_title, set_xlabel, set_ylabel):
    # Configuration générale adaptée pour Quarto
    sns.set(rc={'figure.figsize': (15, 10)})
    sns.set_style("whitegrid")
    sns.set_context("notebook", font_scale=1.5)

    # Agréger et trier les données
    sorted_data = df.groupby(lo_department).size().sort_values(ascending=False)
    sorted_df = sorted_data.reset_index(name='count')

    #Total des patients actifs
    total_active_patients = sorted_df['count'].sum()

    # Palette viridis adaptée pour web
    n_colors = len(sorted_df)
    palette = sns.color_palette("viridis", n_colors=n_colors)

    # Tracé du graphique
    ax = sns.barplot(
        y=lo_department,
        x='count',
        data=sorted_df,
        palette=palette
    )

    # Titre et labels
    ax.set_title(f"{set_title}\nTotal : {total_active_patients}", fontsize=24, weight='bold')
    ax.set_xlabel(set_xlabel, fontsize=22)
    ax.set_ylabel(set_ylabel, fontsize=22)
    #Retrait de la grille
    ax.grid(False)

    # Ajout des valeurs sur les barres
    for container in ax.containers:
        ax.bar_label(container, padding=5, fontsize=26, weight="bold", color='black')

    # Nettoyage des bordures
    sns.despine()

    # Ajustement
    plt.tight_layout()
    plt.show()
```

```{python, echo=FALSE}
base_nutrition = pd.read_excel("base_nutritionnelle.xlsx",sheet_name=0)
```
# NOMBRE DE DEPISTAGES
```{python, echo=FALSE}
depistage=base_nutrition.copy()
depistage['date_de_depistage'] = pd.to_datetime(depistage ['date_de_depistage'], errors='coerce')
```

## Nombre de dépistage par mois
```{python, echo=FALSE}
plot_monthly_data(depistage, 'date_de_depistage',f'Nombre de dépistages réalisés par mois pour la periode\n Total : {depistage.shape[0]}')
```


## NOMBRE DE DEPISTAGES EN NUTRITION PAR OFFICE
```{python, echo=FALSE}
plot_beneficiaries_by_categorie(
    df=depistage,
    lo_department='office',
    set_title='Nombre de beneficiaires en nutrition par office',
    set_xlabel='Beneficiaires',
    set_ylabel='office'
)
```

 
## NOMBRE DE DEPISTAGES EN NUTRITION PAR SEXE
```{python, echo=FALSE}
plot_beneficiaries_by_categorie(
    df=depistage,
    lo_department='gender',
    set_title='Nombre de dépistage par sexe',
    set_xlabel='Beneficiaires',
    set_ylabel='sexe'
)
```


## NOMBRE DE DEPISTAGES EN NUTRITION PAR TYPE DE MALNUTRITION
```{python, echo=FALSE}
plot_beneficiaries_by_categorie(
    df=depistage,
    lo_department='manutrition_type',
    set_title='Nombre de dépistage par type de malnutrition',
    set_xlabel='Beneficiaires',
    set_ylabel='Type de malnutrition'
)
```

# NOMBRE DE BENEFICIAIRES ELIGIBLES
```{python, echo= FALSE}
eligible = depistage.loc[(depistage['eligible']=='yes') & (depistage['closed']=='no')]
eligible['manutrition_type']=eligible['manutrition_type'].fillna('Normal')
```

## NOMBRE DE BENEFICIAIRES ELIGIBLES PAR TYPE DE MALNUTRTION
```{python, echo= FALSE}
plot_beneficiaries_by_categorie(
    df=eligible,
    lo_department='manutrition_type',
    set_title='Nombre de bénéficiaires eligibles par type de malnutrition',
    set_xlabel='Beneficiaires',
    set_ylabel='type de malnutrition'
)
```

## NOMBRE DE BENEFICIAIRES ELIGIBLES PAR TRANCHE D'AGE
```{python, echo= FALSE}
plot_beneficiaries_by_categorie(
    df=eligible,
    lo_department='age_range',
    set_title='Nombre de dépistage par sexe',
    set_xlabel='Beneficiaires',
    set_ylabel="age"
)
```

# NOMBRE DE BENEFICIAIRES ENROLÉS
```{python, echo=FALSE}
enrole = depistage.loc[depistage['enroled']=='yes']

# Fix datetime conversion for reticulate
for col in enrole.columns:
    if pd.api.types.is_datetime64_any_dtype(enrole[col]):
        enrole[col] = enrole[col].dt.strftime('%Y-%m-%d')
        print(f"Converted datetime column: {col}")
```

```{python, echo=FALSE}
depistage['date_enrollement'] = pd.to_datetime(depistage['date_enrollement'], errors='coerce')
```

## NOMBRE D'ENROLÉS PAR MOIS
```{python, echo=FALSE}
plot_monthly_data(enrole, 'date_enrollement',f"Enfants enrolés par mois réalisés par mois pour la periode\n Total : {enrole.shape[0]}")
```

## NOMBRE DE BENEFICIAIRES ENROLÉS PAR TYPE DE MALNUTRITION
```{python, echo=FALSE}
plot_beneficiaries_by_categorie(
    df=enrole,
    lo_department='manutrition_type',
    set_title='Nombre de bénéficiaires servis par type de malnutrition',
    set_xlabel='Beneficiaires',
    set_ylabel='type de malnutrition'
)
```

## NOMBRE DE BENEFICIAIRES ENROLÉS PAR OFFICE
```{python, echo=FALSE}
plot_beneficiaries_by_categorie(
    df=enrole,
    lo_department='office',
    set_title='Nombre de beneficiaires en nutrition par office',
    set_xlabel='Beneficiaires',
    set_ylabel='office'
)
```

## NOMBRE DE BENEFICIAIRES ENROLÉS PAR TRANCHE D'ÂGE
```{python, echo=FALSE}
plot_beneficiaries_by_categorie(
    df=enrole,
    lo_department='age_range',
    set_title='Nombre de bénéficiaires enrolés par tranche d\'âge',
    set_xlabel='Beneficiaires',
    set_ylabel='Tranche d\'âge'
)
```


## NOMBRE DE BENEFICIAIRES ENROLÉS PAR TYPE DE MALNUTRITION
```{python, echo=FALSE}
plot_beneficiaries_by_categorie(
    df=enrole,
    lo_department='manutrition_type',
    set_title='Nombre de bénéficiaires enrolés par type de malnutrition',
    set_xlabel='Beneficiaires',
    set_ylabel='Type de malnutrition'
)
```


## LISTE DES ENROLÉS
```{r,echo=FALSE}
renrole<-py$enrole
DT::datatable(renrole, extensions = 'Buttons', filter = 'bottom',
                                           options = list(dom = 'Bfrtip',
                                                          columnDefs = list(list(className = 'dt-center', targets = "_all")),
                                                          initComplete = JS(
                                                              "function(settings, json) {",
                                                              "$(this.api().table().header()).css({'background-color': '#3E4827', 'color': '#fff'});",
                                                              "}"),
                                                          buttons = c('copy', 'csv', 'excel', 'pdf', 'print'),
                                                          pageLength = 6))
```


## NOMBRE D'ENFANTS EN ATTENTE PAR BUREAU
```{python, echo=FALSE}
attente = depistage.loc[(depistage['eligible']=='yes') & (depistage['enroled']=='no') & (depistage['closed']=='no')]
plot_beneficiaries_by_categorie(
    df=attente,
    lo_department='manutrition_type',
    set_title='Nombre de bénéficiaires servis par type de malnutrition',
    set_xlabel='Beneficiaires',
    set_ylabel='type de malnutrition'
)
```


## NOMBRE D'ENFANTS EN ATTENTE PAR TRANCHE D'AGE
```{python, echo=FALSE}
#attente = depistage.loc[(depistage['eligible']=='yes') & (depistage['enroled']=='no') & (depistage['closed']=='no')]
plot_beneficiaries_by_categorie(
    df=attente,
    lo_department='age_range',
    set_title='Nombre de bénéficiaires servis par agent',
    set_xlabel='Beneficiaires',
    set_ylabel='age'
)
```

